【裁判字號】    89,上訴,616
【裁判日期】    890630
【裁判案由】    違反毒品危害防制條例
【裁判全文】
臺灣高等法院高雄分院刑事判決                    八十九年度上訴字第六一六號
    上  訴  人
    即  被  告  甲○○原名陳.
    指定辯護人  本院公設辯護人孫妙岑
右上訴人因違反毒品危害防制條例等案件，不服臺灣高雄地方法院八十八年度訴字第
一三三０號中華民國八十九年三月一日第一審判決（起訴案號：臺灣高雄地方法院檢
察署八十八年度偵字第一四０二０號），提起上訴，本院判決如左：
      主  文
原判決關於販賣第二級毒品部分撤銷。
甲○○連續販賣第二級毒品，處有期徒刑柒年。販賣毒品所得新台幣參仟元沒收，如
全部或一部不能沒收時，以其財產抵償之。
其餘上訴駁回。
      事  實
一、甲○○（原姓名陳智賢，民國八十八年五月五日更改姓名）明知武士刀係政府之
    管制物品，未經許可，不得無故持有，竟於八十七年十一月間某日，自林明蓮（
    真實姓名年籍不詳），收受武士刀一把，並將該武士刀藏置於高雄市○○區○○
    路二三五巷三一號五樓之二住處。另甲○○復基於營利販賣第二級毒品安非他命
    之概括犯意，自八十八年四月初某日起至同年五月二十日止，連續在高雄市○○
    區○○路五十號五樓宜志維住處或高雄市龍泉撞球場等處所，每隔約一星期一次
    ，每次新台幣（下同）五百元價格，販賣安非他命予宜志維共六次，合計獲得販
    賣第二級毒品款三千元。嗣於八十八年五月三十一日上午十一時五十分許，經警
    於宜志維上開住處搜索，查獲宜志維所有安非他命吸食器一組、殘留安非他命夾
    鏈袋五只、削尖吸管一支，並經宜志維供出甲○○上開販賣安非他命之犯行。嗣
    經警於同日至甲○○上開住處扣得上開武士刀一把。
二、案經高雄市政府警察局移送臺灣高雄地方法院檢察署檢察官偵查起訴。
      理  由
一、訊據上訴人即被告甲○○（下稱被告）對於上開時地非法持有武士刀一把犯行，
    坦承不諱，並有武士刀一把扣案足憑，而扣案之武士刀一把，經原審送交高雄市
    政府警察局鑑定結果，該刀械確屬槍砲彈藥刀械管制條例列管之武士刀，有該局
    八十九年二月八日高市警保字第○六一七三號函文在卷可稽，被告非法持有武士
    刀犯行，應堪認定。訊之被告否認右揭販賣第二級毒品安非他命犯行，辯稱：伊
只有請宜志維吸食安非他命及帶宜志維向王志立購買安非他命一次而已，伊無販
    賣安非他命給宜志維，伊在警局承認有賣安非他命給宜志維係因遭刑求所致云云
    。然查：
（一）被告於警訊及偵查中已坦承：伊有販賣安非他命五、六次予宜志維，每次五百
      元等語（見警卷第一頁背面、偵查卷第三頁背面），核與證人宜志維於警訊及
      原審中證稱，其吸食之安非他命係向被告購買等語所述情節大致相符，又證人
      宜志維確有施用第二級毒品安非他命，經法院裁定送觀察勒戒及令入戒治處所
      施以強制戒治，有證人宜志維前科表足按，足認被告確有販賣安非他命與證人
      宜志維施用甚明。
（二）證人宜志維於八十八年五月三十一日警訊中證稱：「我有向陳智賢購買安非他
      命二、三十次，第一次開始吸食安非他命就是向陳智賢買的」（偵查卷十二頁
      背面），於八十八年九月十六日原審審理中證稱：「我向甲○○買過及拿過安
      非他命各約十五次左右，有時是他拿安非他命至我高雄市○○區○○路五十號
      五樓住處，有時是在高雄市龍泉撞球場向他拿的」（原審卷第四五頁）、「我
      拿錢給他、他拿安非他命給我」（原審卷第四六頁），「：地點是在我住處及
    楠梓撞球場，每次約一、二千元左右」、「購買時間是在八十八年四月初至同
      年五月二十日」等語（原審卷第八三至八四頁），綜上證人宜志維就向被告購
      買安非他命次數及金額雖有前後不一瑕疵，但證人宜志維就施用安非他命之來
      源係向被告購得，即被告有販賣安非他命給證人施用之主要證述，並無動搖，
      且證人宜志維確有施用安非他命，已如前述，證人宜志維表示安非他命係向被
      告購買之證詞，查與事實相符，自可作為認定被告有販賣安非他命犯行之依據
      。至證人宜志維所述被告販賣安非他命給伊二、三十次或十五次，每次一千元
      或二千元等情，核與被告警訊及偵查中自白販賣次數五、六次，及每次金額各
      五百元不同，本院為被告有利之認定，認定被告販賣安非他命給證人宜志維共
      六次，每次五百元，合計販賣毒品得款為三千元。
（三）被告雖辯稱伊是在警訊時遭警毆打始坦承有販賣安非他命情節，惟查：被告所
      辯經警刑求情節，為承辦警員黃泰櫻於原審中到庭所否認（原審卷第一○九頁
      ），而被告並未提出任何證據以實其說，且被告於八十八年五月三十一日經警
      查獲，當日即經法院裁定將被告送觀察勒戒，被告所言經警刑求受傷，其自可
      於入看守所時主張驗傷存證，其捨此不為，則被告於原審審理始主張刑求抗辯
      ，尚難採信。且被告於八十八年六月一日檢察官偵查中，在自由意志下亦供稱
      ：「我在八十八年四、五月間，有賣安非他命予宜志維五、六次，每包五百元
      」（偵查卷第三頁背面），是被告所辯伊係遭警刑求始供述有販賣安非他命云
      云，尚難採信。
（四）被告於警訊及偵查中皆供稱：伊販賣安非他命五、六次予宜志維，每次五百元
      等語，已如前述，雖於原審審理中改稱：伊未販賣安非他命予宜志維，伊僅帶
      宜志維向王志立買安非他命一次（原審卷第三三頁），嗣又改稱：未販賣安非
      他命給宜志維，伊曾帶宜志維向王志立購買安非他命約二十次左右（原審卷第
      八五頁），由上開供述觀之，被告初則坦承販賣安非他命，嗣又翻異前詞，供
      述不一，其於警訊及偵查後所辯未曾販賣安非他命等語，尚難採認。
（五）而近年來安非他命毒品危害社會日益嚴重，治安機關對於查緝非法販賣安非他
      命工作，無不嚴加執行，各傳播媒體對政府大力掃除安非他命之決心亦再三報
      導，且販賣安非他命法定刑非輕，設若無利可圖，衡情當無甘冒被查獲移送法
      辦、負擔重刑責之危險，而一再無償、無代價代人調取或交付安非他命供人吸
      食之理？準此，被告有償交付安非他命，應確有營利之意圖至明。
（六）綜上所述，被告所辯未販賣安非他命給宜志維云云，顯係事後卸責之詞，無可
      採信，本件事證明確，被告右揭販賣安非他命犯行洵堪認定。
二、查安非他命係毒品危害防制條例第二條所稱之第二級毒品，被告販賣安非他命之
    行為係犯毒品危害防制條例第四條第二項販賣第二級毒品罪。另被告持有武士刀
    之行為，係犯槍砲彈藥刀械管制條例第十四條第三項未經許可持有刀械罪。被告
    多次販賣第二級毒品行為，時間緊接，所犯罪名相同，顯係出於概括之犯意為之
    ，為連續犯，應依刑法第五十六條之規定以一罪論。其所犯二罪之間，犯意各別
    ，行為互殊，應予分別論處。
三、原審就被告非法持有武士刀部分，適用槍砲彈藥刀械管制條例第十四條第三項、
    刑法第十一條前段、第四十一條、第三十八條第一項第一款、罰金罰鍰提高標準
    條例第二條之規定，並審酌被告犯罪動機、目的，未經許可非法持有管制刀械，
    對社會治安之危害，及犯後態度等一切情狀，量處拘役五十日，並諭知易科罰金
    之折算標準，經核原判決此部份認事用法並無不合，量刑亦甚妥適，被告上訴意
    旨，認量刑過重，指摘原判決不當，為無理由，應予駁回。
四、原審就被告販賣第二級毒品安非他命部分予以被告論罪科刑，固非無見，惟查：
    被告販賣安非他命次數共六次，每次五百元，販賣毒品得款共計三千元，已如前
    述，原判決認定被告販賣次數為十五次，每次一至二千元，販賣毒品得款共計一
    萬五千元（僅理由部分有述及，事實欄未記載），自有未合，被告上訴意旨，否
    認此部份犯罪，指摘原判決不當，雖無理由，但原判決此部份既有上開可議，自
    應由本院將原判決此部份撤銷改判。審酌被告販賣安非他命之動機、目的，其販
    賣安非他命，危害他人、社會，情節不輕，惟販賣次數非多，且僅賣給一人，及
    犯後態度等一切情狀，量處有期徒刑七年，以示懲儆。被告販賣毒品所得之三千
    元，雖未經扣押，仍應依毒品危害防制條例第十九條第一項之規定宣告沒收，如
    全部或一部不能沒收時，以其財產抵償之。
據上論結，應依刑事訴訟法第三百六十八條、第三百六十九條第一項前段、第三百六
十四條、第二百九十九條第一項前段，毒品危害防制條例第四條第二項、第十九條第
一項，刑法第十一條前段、第五十六條判決如主文。
本案經檢察官林炎昇到庭執行職務。
中    華    民    國        八十九      年      六      月     三十     日
                              臺灣高等法院高雄分院刑事第八庭
                                  審判長法官  郭雅美
                                        法官  張盛喜
                                        法官  莊飛宗
右正本證明與原本無異。
販賣第二級毒品部分如不服本判決，應於判決送達後十日內向本院提出上訴狀，其未
述理由者並應於提出上訴狀後十日內向本院補提理由書（應附繕本)。
其餘部分不得上訴。
                                      書記官  張宗芳
中    華    民    國        八十九      年      七      月      一      日
附錄：本判決論罪科刑法條：
毒品危害防制條例第四條第二項：
製造、運輸、販賣第二級毒品者，處無期徒刑或七年以上有期徒刑，得併科新臺幣七
百萬元以下罰金。
槍砲彈藥刀械管制條例第十四條第三項：
未經許可，持有或意圖販賣而陳列刀械者，處一年以下有期徒刑、拘役或新臺幣五十
萬元以下罰金。
                                                                      Ｈ


司法院資訊處製作；財團法人民間司法改革基金會備份。
